【裁判字號】    88,簡上,306
【裁判日期】    890108
【裁判案由】    給付會款
【裁判全文】
臺灣臺中地方法院民事判決  八十八年度簡上字第三０六號
    上  訴  人  甲○○
    被  上訴人  乙○○
右當事人間請求給付會款事件，上訴人對於中華民國八十八年四月廿七日本院台中簡易庭
(八十八年度中簡字第四０四號）第一審判決提起上訴，本院判決如左：
    主    文
上訴駁回。
第二審訴訟費用由上訴人負擔。
    事    實
甲、原告方面：
  （一）聲明：
      (一)原判決廢棄。
      (二)被上訴人在第一審之訴駁回。
      (三)第一、二審訴訟費用由上訴人負擔。
  （二）陳述：除與原審判決書所載者相同茲予引用外補稱：希望能分期償還會款，第一
        次還十一萬元，其餘十一萬元，每個月願意還一萬五千元，最後一個月返五千元
        ，希望被上訴人能撤銷假扣押。
  （三）證據：援用原審之證據方法。
乙、被告方面：
  （一）聲明：如主文所示。
  （二）陳述：除與原審判決書所載者相同茲予引用外，補稱：不同意上訴人所提撤銷假
        扣押及分期付款。
  （三）證據：援用原審之證據方法。
    理    由
一、本件被上訴人於原審起訴主張，其參加上訴人於民國（下同）八十六年五月十日召集
    之互助會，連會首共計廿六會，會期自八十六年五月十日起至八十八年六月十日止，
    每月會款二萬元，採外標制，被上訴人為活會，詎上訴人於八十七年五月起即無故宣
    佈停會，被上訴人己給付二十四萬元會款，而上訴人允諾自八十七年六月起，每月清
    償二萬元會款，並承諾一期未依約履行，視為全部到期，上訴人僅於八十七年六月給
    付二萬元，餘款分文未付，爰本於合會關係提起本訴。上訴人則以被上訴人並非本會
    會員，被上訴人所提互助會單上乙○○之記載，原為訴外人李孟芬，嗣李孟芬不願參
    加，改由被上訴人之母劉淑梨參加等語資為抗辯。
二、原審為上訴人敗訴之判決，以被上訴人乙○○受讓訴外人李孟芬地位成為系爭互助會
    會員乙節，業經證人劉淑梨證述屬實：參以被上訴人乙○○繳納會款方式，雖多委由
    劉淑梨代繳，惟均提供其簽發之票據支付一節，為兩造所不爭執，經原審調查之結果
    ，被上訴人乙○○之前開主張，可信為真正。從而，被上訴人乙○○本於合會契約關
    係，請求上訴人給付二十二萬元會款，及自起訴狀繕本送達翌日起（即八十八年一月
    十二日）至清償日止，按年息百分之五計算之利息，為有理由。上訴人於上訴後，己
    對會款金額不爭執，僅抗辯請求分期付款，並要求被上訴人撤銷假扣押，惟為被上訴
    人所不同意。本件原審判決並無違誤，上訴意旨請求廢棄改判，為無理由，應予駁回
    。
三、據上論結，本件上訴為無理由，依民事訴訟法第四百三十六條之一第三項、第四四十
    九條第一項、第七十八條，判決如主文。
中      華      民      國        八十九    年      一      月     廿八     日
                                    臺灣臺中地方法院民事第一庭
~B審判長法官  陳憲智
~B法      官  吳蕙玟
~B法      官  郭德進
右為正本係照原本作成
不得上訴。
中      華      民      國        八十九    年      二      月      一      日
~B法院書記官
                                                                        Ｂ


司法院資訊處製作；財團法人民間司法改革基金會備份。
